【裁判字號】    97,重訴,13
【裁判日期】    970523
【裁判案由】    毒品危害防制條例等
【裁判全文】
臺灣桃園地方法院刑事判決              97年度重訴字第13號
公  訴  人  臺灣桃園地方法院檢察署檢察官
被      告  乙○○
指定辯護人  本院公設辯護人  陳瑞明
被      告  甲○○
選任辯護人  徐建弘律師（法律扶助）
上列被告等因違反毒品危害防制條例案件，經檢察官提起公訴（
97年度偵字第3088、3575號），本院判決如下：
    主  文
乙○○共同運輸第一級毒品，處無期徒刑，褫奪公權終身。扣案
之第一級毒品海洛因肆包（驗餘合計淨重壹零捌貳點壹貳公克，
空包裝總重壹柒伍點肆壹公克，純度佰分之陸零點肆壹，純質淨
重陸伍參點柒壹公克），均沒收銷燬；扣案之泳褲壹件、黑色球
鞋壹雙、臺灣銀行存摺壹本（帳號000000000000號）、載有乙○
○之泰國銀行帳號之紙條壹紙，均沒收。
甲○○共同運輸第一級毒品，處有期徒刑拾伍年陸月。扣案之第
一級毒品海洛因肆包（驗餘合計淨重壹零捌貳點壹貳公克，空包
裝總重壹柒伍點肆壹公克，純度佰分之陸零點肆壹，純質淨重陸
伍參點柒壹公克），均沒收銷燬；扣案之泳褲壹件、黑色球鞋壹
雙、臺灣銀行存摺壹本（帳號000000000000號）、載有乙○○之
泰國銀行帳號之紙條壹紙，均沒收。
    事  實
一、乙○○前於民國94年間因妨害風化案件，經臺灣臺北地方法
    院以94年度簡字第93號判處有期徒刑6月、緩刑3年，並於94
    年3 月7 日確定。甲○○前於96年間因違反兒童及少年性交
    易防制條例案件，經臺灣基隆地方法院以96年度基簡字第95
    3 號判處有期徒刑3 月、緩刑3 年，並於96年10月29日確定
    。
二、乙○○、甲○○均明知海洛因業經公告列為毒品危害防制條
    例第2 條第2 項第1 款所規定之第一級毒品，不得非法運輸
    ，亦屬懲治走私條例所規定未經許可不得私運來臺之管制物
    品，渠等2 人竟共同基於運輸及私運管制物品第一級毒品海
    洛因之犯意聯絡，於96年12月上旬某日，在甲○○位於基隆
    市○○街460 之10號14樓住處內，約定由乙○○安排並提供
    甲○○前往泰國來回機票、食宿、飯店等費用，由甲○○自
    泰國夾藏攜帶第一級毒品海洛因入境我國，待事成之後，甲
    ○○可取得酬勞新臺幣（下同）30萬元。謀議既成，乙○○
    即先於97年1 月11日搭機前往泰國，並於同年1 月16日匯款
    15,000元至甲○○所開立之臺灣銀行基隆分行帳號00000000
    0000號帳戶內，俾供甲○○購買機票，甲○○始於97年1 月
    17日搭乘長榮航空公司編號ＢＲ075 號班機前往泰國曼谷，
    ，迨抵達曼谷後，乙○○再以電話指示甲○○轉機前往泰國
    清邁，而於清邁某飯店與乙○○碰面，乙○○於停留泰國期
    間並購妥鋸子、保鮮膜、游泳褲及黑色鞋子等物，以便夾藏
    運輸毒品海洛因。嗣乙○○、甲○○投宿泰國清邁某飯店後
    ，即有1 名真實姓名年籍不詳而與渠等2 人有前開運輸及私
    運管制物品第一級毒品海洛因犯意聯絡之高姓成年男子至飯
    店與乙○○、陳泉成會面，並指示同有犯意聯絡之真實姓名
    年籍不詳之綽號「阿六」成年男子，帶乙○○、甲○○至清
    邁山區某民宅，並於該民宅內由同有上開犯意聯絡之某真實
    姓名年籍不詳成年男子（以下稱某成年男子）交付海洛因磚
    3 塊，乙○○先將其中一塊海洛因磚以鋸子鋸成小塊並壓成
    粉末狀，再以保鮮膜將該粉末狀之海洛因包成鞋子形狀置入
    黑色球鞋鞋墊下，另兩塊海洛因磚則以保鮮膜包裝成一塊置
    於游泳褲胯下部位，剩餘之粉末狀海洛因另以保鮮膜捆成小
    長條狀置於上開黑色球鞋之右鞋尖處，而指示甲○○穿著上
    開游泳褲、黑色球鞋以隨身夾藏前開毒品海洛因，乙○○再
    交付1 張載有其於泰國所開立之銀行帳號之紙條給甲○○，
    指示甲○○運輸海洛因入臺後，即與乙○○聯絡，乙○○就
    會告知後續交貨行動，於收取貨款後扣除30萬元之餘款即匯
    入上開帳戶內。嗣於97年1 月23日晚間，甲○○穿著上揭夾
    藏有第一級毒品海洛因之游泳褲、球鞋搭乘長榮航空公司編
    號ＢＲ212 號班機入境臺灣桃園國際機場，而將管制進口之
    第一級毒品海洛因運輸入境我國。惟經法務部調查局桃園縣
    調查站會同財政部臺北關稅局、桃園憲兵隊，於同日晚間6
    時30分許，在桃園國際機場第二航廈入境檢查室內，查獲甲
    ○○，並扣得第一級毒品海洛因4 包（驗餘合計淨重1082.1
    2 公克，空包裝總重175. 41 公克，純度60.41 ％，純質淨
    重653.71公克），供犯罪所用夾藏前開第一級毒品海洛因游
    泳褲1 件、球鞋1 雙、甲○○所有臺灣銀行存摺1 本（帳號
    000000000000號）、載有乙○○之泰國銀行帳號之紙條1 紙
    。再經甲○○供述，於97年2 月2 日上午11時50分許，在桃
    園國際機場第二航廈Ｃ3 登機門查獲乙○○。
三、案經法務部調查局桃園縣調查站移送臺灣桃園地方法院檢察
    署檢察官偵查起訴。
    理  由
壹、程序事項：
一、按被告以外之人，於審判外之陳述，並不排除刑事訴訟法第
    159 條之1 至之4 中傳聞法則例外之情形，是如證人於警詢
    中之陳述，雖係審判外之陳述，然於法院審理中，如已賦予
    被告對於證人之對質詰問權，如認證人於警詢中之陳述，顯
    與渠於法院審理中居於證人地位而經公訴人、被告及其指定
    辯護人所為之交互詰問之陳述有所不符時，於可認證人於警
    詢中所為之陳述，顯具有較為可信之特別情況時，且為證明
    犯罪事實存否所必要者，依刑事訴訟法第159 條之2 規定，
    仍應認證人於警詢中所為之陳述，具有證據能力，而可由法
    院依經驗法則及論理法則來採為認定犯罪事實存否之依據。
    又按被告以外之人於偵查中向檢察官所為之陳述，除顯有不
    可信之情況者外，得為證據，刑事訴訟法第159 條之1 第2
    項亦定有明文。準此，本件共同被告即證人甲○○於本院審
    理中，本院已依被告乙○○及檢辯雙方之聲請，傳喚證人甲
    ○○居於證人地位接受交互詰問，已賦予被告乙○○之對質
    詰問權。則上開證人甲○○於審判外陳述與審判中之證述意
    旨相符之部分，其屬傳聞證據之瑕疵，應已治癒，業可認非
    仍屬傳聞，已無依該條規定排除之必要。至證人甲○○於調
    查站中所述與審判中不符之部分，因上開證人於調查站之證
    述，係於距案發時刻較近之所為，渠於案發後密接時間接受
    詢問時，較無暇斟酌利害關係而為不實陳述、亦無餘裕相互
    勾串而為迴護之詞，而具有較可信之特別情況，是上開證人
    調查站中所述與審判中不符之部分，依刑事訴訟法第159 條
    之2 規定，亦應有證據能力。
二、本件認定犯罪事實所引用之本件卷內所有卷證資料（包含文
    書證據、物證等證據），並無證據證明係公務員違背法定程
    序所取得，被告乙○○、甲○○及其等二人之指定辯護人於
    本院審理終結前就卷內所有之卷證資料之證據能力均表示無
    意見，且卷內之文書證據，亦無刑事訴訟法第159 條之4 之
    顯有不可信之情況與不得作為證據之情形，則依刑事訴訟法
    第159 條之5 之規定，本件認定犯罪事實所引用之本件卷證
    所有文書證據、物證等證據，均有證據能力。
貳、實體事項：
一、上揭犯罪事實，業據被告甲○○迭於調查站、偵查及本院審
    理中坦承不諱，復有法務部調查局桃園縣調查站扣押筆錄、
    扣押物品目錄表、查獲照片、財政部臺北關稅局扣押貨物、
    運輸工具收據及搜索筆錄、臺灣桃園地方法院檢察署鑑定許
    可書、個人入出境資料查詢結果等件附卷可參（97年度偵字
    第3088號卷第12、14、16、17、29、30頁）。且扣案之由被
    告甲○○所運輸疑似第一級毒品海洛因4 包，經檢察官送請
    法務部調查局鑑定結果，確均含有第一級毒品海洛因成分（
    驗餘合計淨重1082.12 公克，空包裝總重175.41公克，純度
    60.41 ％，純質淨重653.71公克），此有法務部調查局97年
    2 月15日調科壹字第09723008220 號鑑定書1 紙在卷可憑（
    97年度偵字第3088號卷第50頁）。此外，復有被告乙○○與
    甲○○所有供本件犯罪所用之夾藏前開第一級毒品海洛因之
    游泳褲1 件、黑色球鞋1 雙、甲○○所有臺灣銀行存摺1 本
    （帳號000000000000號）、載有乙○○之泰國銀行帳號之紙
    條1 紙可資佐證。綜上所述，足見被告甲○○上述自白核與
    事實相符，應可採為論罪科刑之依據。
二、至被告乙○○固坦認於96年12月上旬間多次至基隆被告甲○
    ○住處，並於97年1 月16日匯15,000元給被告甲○○，而後
    被告甲○○於97年1 月17日到達泰國後，被告乙○○、甲○
    ○並住同一間飯店房間等事實，惟矢口否認有何與被告甲○
    ○共同運輸第一級毒品海洛因入境我國之犯行，辯稱：伊在
    泰國時，被告甲○○打電話給伊，說想到泰國玩，但沒有錢
    ，伊就請伊妹妹匯15,000元給被告甲○○，被告甲○○到達
    泰國之後約2 至3 天與伊同住一間飯店房間，這期間伊與被
    告甲○○僅在清邁及清萊的街上逛，並沒有與被告甲○○共
    同運輸毒品海洛因來臺，伊是被甲○○陷害的云云。惟查：
  (一)共同被告即證人甲○○於調查站及偵訊時陳稱：伊與被告乙
    ○○曾同在酒店當服務生，伊離職後與被告乙○○就沒有什
    麼聯絡，96年12月間，被告乙○○突然打電話問伊工作狀況
    ，並說要報一條賺錢的路，幾天之後，被告乙○○到基隆找
    伊，剛開始先聊到工作及經濟狀況，又問伊要不要賺錢，伊
    表示家裡需要錢，被告乙○○隨即表示要伊幫忙到泰國攜帶
    海洛因返臺，如果成功的話，要給伊25萬到30萬元，如果被
    抓的話，頂多判10年，關2 、3 年就出來了，被告乙○○形
    容海洛因如同煙盒一般大小，放在胯下很好藏，不容易被發
    現，剛好伊父親中風，為了籌措醫藥費就答應被告乙○○之
    提議等語（97年度偵字第3088號卷第58頁反面附97年3 月4
    日調查筆錄、第34頁之97年1 月24日審判筆錄），是被告甲
    ○○於偵查過程中已將本件運輸海洛因之原由交代明確，而
    被告乙○○於偵訊及本院審理時亦供稱：伊曾於96年12月上
    旬多次到基隆找被告甲○○，問被告甲○○生活狀況如何等
    語（97年度偵字第3575號卷第16頁之97年2 月2 日訊問筆錄
    ，本院卷一第72頁之97年5 月12日審判筆錄），亦證被告甲
    ○○上開關於本件運輸海洛因之原由之陳述，尚非無據。
  (二)證人甲○○於偵訊時陳稱：決定要運輸海洛因入臺後，被告
    乙○○就先到泰國，之後在泰國打電話叫伊準備過去泰國，
    被告乙○○匯15,000元進伊臺灣銀行基隆分行帳戶，叫伊自
    己去買機票，飯店是被告乙○○訂好的等語（97年度偵字第
    3088號卷第34頁之97年1 月24日訊問筆錄）。另於調查站時
    陳稱：被告乙○○於97年1 月16日將15,000元匯入伊臺灣銀
    行基隆分行帳戶（帳號000000000000），伊於隔日就提領該
    15,000元至基隆市中國旅行社購買97年1 月17日前往泰國曼
    谷、同年月23日返臺之長榮航空來回機票等語（97年度偵字
    第3088號卷第6 頁附97年1 月24日調查筆錄），核與扣案被
    告甲○○所有臺灣銀行基隆分行帳號000000000000號帳戶存
    摺顯示，於97年1 月16日確有匯入15,000元，而於隔日（17
    ）即提領該1,5000元等情均相符合（該存摺影本見97年度偵
    字第3088號卷第18頁），且核對卷附被告乙○○入出境資料
    （97年度偵字第3088號卷第79頁），被告乙○○確實於97年
    1 月11日即出境至泰國曼谷，亦與被告甲○○指稱被告乙○
    ○先到泰國準備，再打電話叫伊過去泰國等情相符，足認上
    開15,000元確係被告乙○○匯給被告甲○○購買機票，以便
    至泰國運輸海洛因入臺。雖然被告乙○○辯稱：因為被告甲
    ○○要去泰國玩，但沒有錢，所以伊借15,000元給被告甲○
    ○云云，然而被告乙○○於偵訊時亦供稱：伊與被告甲○○
    有一些債務糾紛，伊想去中國做生意所以向被告甲○○借幾
    十萬元，沒有借據等語（97年度偵字第3575號卷第16頁之97
    年2 月2 日訊問筆錄），是依被告乙○○於偵訊時所述，被
    告乙○○既欠被告甲○○幾十萬元，何以被告甲○○反而要
    向被告乙○○借用上開15,000元以便到泰國遊玩？被告乙○
    ○上開辯解與常情不合，顯係杜撰之詞，不能採信。
  (三)再證人甲○○於本院審理時證稱：在清邁山區某民宅取得海
    洛因磚後，被告乙○○先拿其中1 塊用鋸子鋸成小塊，再壓
    成粉末狀，用保鮮膜包成鞋子的形狀，然後放在鞋底，另外
    兩塊則用保鮮膜包成厚厚的放在伊穿著的游泳褲子胯下，再
    有剩餘的粉末狀海洛因就用保鮮膜捆成小長條狀放在鞋底等
    語（本院卷一第77頁之97年5 月12日審判筆錄），核與卷附
    採證照片所示查獲時海洛因之包裝情形相符（97年度偵字第
    3088號卷第16、17頁）。且訊之被告乙○○亦坦承確有於泰
    國期間購買鋸子及保鮮膜之情事（本院卷一第72頁之97年5
    月12日審判筆錄），準此，堪信被告甲○○確有親眼目睹被
    告乙○○分裝海洛因之情事，否則何以能明確陳述如何以鋸
    子切塊、如何壓成粉末、如何以保鮮膜包裝等細節，是被告
    甲○○上開證述應與事實相符，而堪採信。
  (四)又查獲被告甲○○時，同時扣得載有「Name:HanYI-Chen,SI
    AM COMMERCIAL BANK PUBLIC COMPANY LIMITED,AccountNo:
    000-000000-0,Saving Account:0000000000」等手寫資料之
    紙條1 紙，訊之被告甲○○陳稱：該紙條是被告乙○○親筆
    記載其在泰國銀行的帳號，是被告乙○○在泰國交付給伊的
    ，表示如果運輸海洛因入臺成功，就與被告乙○○聯絡，被
    告乙○○會再指示伊後續動作，待交貨成功，該收貨人就會
    支付費用給伊，伊扣除酬勞後，再將剩餘款項匯至上開乙○
    ○在泰國銀行的帳戶內等語（97年度偵字第3088號卷第60頁
    附97年3 月4 日調查筆錄）。而質之被告乙○○亦坦承該紙
    條所載之銀行帳號確係伊在泰國申請之銀行帳戶（97年度偵
    字第3575號卷第49頁之97年3 月5 日訊問筆錄），雖然被告
    乙○○辯稱：伊並沒有寫該銀行帳戶資料給被告甲○○，可
    能是被告甲○○在飯店乘其不在時所寫的云云，然而銀行帳
    戶資料乃個人極重要之隱私，豈有輕易讓人知悉之理？更何
    況，上開扣案紙條所記載之帳戶資料有明確之銀行名稱、帳
    戶名稱、帳戶號碼及密碼等資料，顯然是明確交代之記載事
    項，是被告甲○○既持有被告乙○○於泰國所開立之銀行帳
    戶資料，足認其指稱被告乙○○指示運輸海洛因成功如何匯
    款等情節，應屬真實，而堪採信，被告乙○○空言否認上開
    指示匯款情節，不能採信。
  (五)此外，復有前揭已述及之法務部調查局桃園縣調查站扣押筆
    錄、扣押物品目錄表、查獲照片、財政部臺北關稅局扣押貨
    物、運輸工具收據及搜索筆錄、臺灣桃園地方法院檢察署鑑
    定許可書、個人入出境資料查詢結果等件附卷可參。而扣案
    之由被告甲○○所運輸疑似第一級毒品海洛因4 包，經檢察
    官送請法務部調查局鑑定結果，確均含有第一級毒品海洛因
    成分（驗餘合計淨重1082.12 公克，空包裝總重175.41公克
    ，純度60.41 ％，純質淨重653.71公克），此有法務部調查
    局97年2 月15日調科壹字第09723008220 號鑑定書1 紙在卷
    可憑（97年度偵字第3088號卷第50頁）。並有被告乙○○與
    甲○○所有供本件犯罪所用之夾藏前開第一級毒品海洛因之
    游泳褲1 件、黑色球鞋1 雙、甲○○所有臺灣銀行存摺1 本
    、載有乙○○之泰國銀行帳號之紙條1 紙可資佐證。
三、綜上所述，本件事證已臻明確，被告乙○○、甲○○2 人之
    犯行均洵堪認定，應予依法論科。
四、按海洛因係毒品危害防制條例第2 條第2 項第1 款規定之第
    一級毒品，且係行政院依懲治走私條例第2 條第3 項公告之
    「管制物品及其數額」甲項第4 款所列之管制進出口物品。
    核被告乙○○、甲○○2 人所為，均係犯毒品危害防制條例
    第4 條第1 項之運輸第一級毒品海洛因罪及懲治走私條例第
    2 條第1 項之私運管制物品進口罪。被告2 人持有第一級毒
    品海洛因之低度行為，為運輸之高度行為所吸收，不另論罪
    。被告乙○○、甲○○、高姓成年男子、綽號「阿六」成年
    男子及某成年男子間，就上開犯行具有犯意之聯絡及行為之
    分擔，均為共同正犯。被告2 人以同一運輸第一級毒品海洛
    因之行為觸犯上述二項罪名，為想像競合犯，依刑法第55條
    之規定，應從一重之運輸第一級毒品海洛因罪處斷。再被告
    甲○○就本件第一級毒品毒品海洛因運輸走私情形以言，僅
    屬次要角色，尚非居於幕後策劃之主要人員，且其犯後已坦
    承行為錯誤，並供出共犯乙○○，且僅為一次毒品運輸走私
    犯行，是本院衡酌被告甲○○之犯罪情節，不無情輕法重，
    尚堪憫恕之情形，本院認為如處以法定最輕刑無期徒刑，仍
    屬過重，爰均依刑法第59條之規定，酌予減輕其刑。爰審酌
    被告乙○○、甲○○均正值壯年，為圖利益，竟鋌而走險推
    由被告甲○○將嚴重危害國人身心健康之第一級毒品海洛因
    運輸來臺，幸因及時查獲而未能造成重大危害，無視政府反
    毒決心，且渠等2 人所運輸之第一級毒品海洛因數量非微，
    惟念及被告甲○○犯後尚能坦承犯行，尚有悔意，被告乙○
    ○否認犯行，態度非佳等一切情狀，分別量處如主文所示之
    刑，被告乙○○並依刑法第37條第1 項之規定，宣告褫奪公
    權終身，以資懲儆。至公訴人雖請求對被告甲○○諭知強制
    工作等語，惟本院審酌被告甲○○之犯罪情節而諭知如主文
    所示之刑度，已如前述，並認該等刑度已足對被告甲○○收
    懲戒教化之效，故認公訴人前開請求，尚有未洽，併予敘明
    。
五、又扣案之由被告甲○○所運輸上開疑似第一級毒品海洛因4
    包，經檢察官送請法務部調查局鑑定結果，確均含有第一級
    毒品海洛因成分（驗餘合計淨重1082.12 公克，空包裝總重
    175.41公克，純度60.41 ％，純質淨重653.71公克），此有
    前開法務部調查局97年2 月15日調科壹字第09723008220 號
    鑑定書1 紙在卷可憑，不問屬於犯人與否，均應依毒品危害
    防制條例第18條第1 項前段規定，併予宣告沒收並銷燬。另
    扣案之游泳褲1 件、球鞋1 雙、甲○○所有臺灣銀行存摺1
    本（帳號000000000000號）、載有乙○○之泰國銀行帳號之
    紙條1 紙，亦係被告等人所有供本件犯罪所用之物，均應依
    毒品危害防制條例第19條第1 項規定，併予宣告沒收。至被
    告甲○○往返泰國之機票、食宿、飯店費用，雖係由被告乙
    ○○所支付提供，然此為被告甲○○犯本罪所必要之交通支
    出及運輸第一級毒品海洛因在泰國之食宿、飯店等生活費用
    ，均非被告甲○○因犯本罪所得之財物，爰不另為沒收之諭
    知（臺灣高等法院91年度上重訴字第34號判決意旨可資參照
    ）。又鑑驗所耗損之第一級毒品海洛因，業已滅失，亦不另
    為沒收之諭知，附予敘明。又被告甲○○因本件經警查獲致
    未獲致新臺幣30萬元酬勞，是被告甲○○於此部分並無所得
    ，均無庸就此部分為沒收之諭知，均併此敘明。
六、按毒品危害防制條例第17條規定，犯同條例第4 條第1 項至
    第4 項、第5 條第1 項至第4 項前段、第6 條第1 項至第4
    項、第7 條第1 項至第4 項、第8 條第1 項至第4 項、第10
    條或第11條第1 項、第2 項之罪，供出毒品來源，因而破獲
    者，得減輕其刑。其立法用意，旨在鼓勵被告供出其所製造
    、運輸、販賣或持有之毒品來源，俾追究出該毒品之前手，
    以澈底清除毒品氾濫。故所謂「供出毒品來源」係指具體供
    出上游之毒品來源，以防止毒品之蔓延而言。如僅供出共犯
    ，而未供出上游之毒品來源，即不得依前開法條減輕其刑（
    最高法院95年度台上字第489 號判決意旨可資參照）。是本
    件被告甲○○雖於警詢及偵審中供出共犯乙○○一情，惟被
    告甲○○及乙○○於本件中均居於共犯之地位，真正屬於毒
    品來源者，乃係該名在泰國之某成年男子，是以被告甲○○
    雖供出共犯乙○○，但該2 人並非毒品來源者，尚無以執此
    適用上開規定而減輕其刑。又被告甲○○主張，其供出被告
    乙○○，此部分應有證人保護法減刑規定之適用云云，惟查
    證人保護法第14條第1 項規定：「第2 條所列刑事案件之被
    告或犯罪嫌疑人，於偵查中供述與該案案情有重要關係之待
    證事項或其他正犯或共犯之犯罪事證，因而使檢察官得以追
    訴該案之其他正犯或共犯者，以經檢察官事先同意者為限，
    就其因供述所涉之犯罪，減輕或免除其刑」，係以「經檢察
    官事先同意者為限」，而遍查卷內資料，並無檢察官事先同
    意依證人保護法第14條之任何記載，不符前開規定得予減刑
    之要件，被告甲○○此部分主張，尚有誤會，附此敘明。
據上論斷，應依刑事訴訟法第299 條第1 項前段，毒品危害防制
條例第4 條第1 項、第18條第1 項前段、第19條第1 項，懲治走
私條例第2 條第1 項、第11條，刑法第11條、第28條、第55條、
第59條、第37條第1 項，判決如主文。
本案經檢察官翁偉玲到庭執行職務。
中    華    民    國    97    年    5     月    23    日
                  刑事第七庭  審判長法  官  蕭世昌
                                    法  官  林惠霞
                                    法  官  劉為丕
以上正本證明與原本無異。
如不服本判決，應於判決送達後10日內向本院提出上訴狀（應附
繕本），其未敘述上訴理由者，應於上訴期間屆滿後20日內補提
理由書狀於本院，上訴於臺灣高等法院。
                                    書記官  陳育萱
中    華    民    國    97    年    5     月    27    日
附錄本案論罪科刑法條：
毒品危害防制條例第4條
製造、運輸、販賣第一級毒品者，處死刑或無期徒刑；處無期徒
刑者，得併科新臺幣1千萬元以下罰金。
製造、運輸、販賣第二級毒品者，處無期徒刑或7年以上有期徒
刑，得併科新臺幣7百萬元以下罰金。
製造、運輸、販賣第三級毒品者，處5年以上有期徒刑，得併科
新臺幣5百萬元以下罰金。
製造、運輸、販賣第四級毒品者，處3年以上10年以下有期徒刑
，得併科新臺幣3百萬元以下罰金。
製造、運輸、販賣專供製造或施用毒品之器具者，處1年以上7年
以下有期徒刑，得併科新臺幣1百萬元以下罰金。
前五項之未遂犯罰之。
懲治走私條例第2條
私運管制物品進口、出口逾公告數額者，處7年以下有期徒刑，
得併科新臺幣3百萬元以下罰金。
前項之未遂犯罰之。
第 1 項所稱管制物品及其數額，由行政院公告之。


司法院資訊處製作；財團法人民間司法改革基金會備份。
